Inventaris van het archief van de familie Fock, (1828) 1852-1993 (2001)
Nationaal Archief, Den Haag
- Archivalia van mr Cornelis Laurens Willem Fock (1905-1999), E.
  - Algemeen, E.1
    - Correspondentie, 1951-1992; 92-112; 21 omslagen
      - Linthorst Homan, H.P., Leeuwarden, 1967, 101
      - Lovink, A.H.J., 1949, 102
      - Menzies, Sir Stewart, oud-Hoofd MI6, Londen, 1951, 103
      - Meynen, J., Arnhem, 1965, 104
      - Natura Artis Magistra, Amsterdam, 1971, 105
      - Nispen tot Pannerden, A.J.M., Den Haag, 1963-1964, 106
      - Polak, N.J., Groningen, 1967, 107
      - Quay, J.E. de, Beers, 1963, 108
      - Schmelzer, N., Den Haag, 1963, 109
      - Siedenburg, H., directeur Prins Benrhard Fonds, 1966, 110
      - Stichting 1940-1945 bureau Zuid-Holland, Rotterdam, 1973, 111
      - Tuyll van Serooskerken, S.J. van, Den Haag, 1963, 112
    - Geluidsbanden van VPRO-radio-uitzendingen waaraan Fock meewerkte., 1984-1993; 121-129
      - Het spoor: de Hongerwinter 1 (8 okt. 1984) band 1, 121
      - Idem band 2, 122
      - Het spoor: de Hongerwinter 3 (22 okt. 1984) band 1, 123
      - Idem band 2, 124
      - [Het spoor:] Hongerwinter, 125
      - Het spoor: In ballingschap 1 (1 mei 1990), 126
      - Aardse zaken: Inlichtingendienst 1 (27 april 1993), 127
      - Idem, 2 (4 mei 1993), 128
      - Het Spoor: Als de Russen komen 1 (7/14 nov. 1993), 129
  - Persoonlijk, E.2
    - Programma van de kerkelijke inzegening van het huwelijk van D. Fock met A.F.J. Diemont, met toegangsbewijzen, 1926; 38
    - Kwitanties wegens voldane belastingen in de Britse kolonie Kenya., 1930-1936; 83; 1 omslag
    - Rijbewijzen., 1937-1945; 84; 1 omslag
    - Lidmaatschapsbewijzen van clubs, 1942-1943; 86; 1 omslag
    - Briefwisseling naar aanleiding van onderzoekingen in het archief Fock, met biografische aantekeningen van Henri A. Ett over mr C. Fock en een analyse van diens correspondentie., 1963, 1967, 1976 en z.d.; 37; 1 omslag
    - Stukken betreffende de publicatie van de genealogie van het geslacht Fock in het Nederland's Patriciaat en inzake het archief van zijn grootvader Cornelis Fock (1828-1910)., 1963, 1967, 1976 en z.d.; 61; 1 omslag
    - J.G. Kikkert, `Roest van Limburg, journalist en diplomaat tijdens het opkoment liberalisme', in Intermediair 14/1978 nr. 16, 120; 1 stuk
  - Openbaar leven, E.3
    - Stukken betreffende zijn actieve dienst als reserve-officier der Artillerie., 1940-1948; 85; 1 omslag
    - Militaire legitimatiebewijzen., 1942-1946; 87; 1 omslag
    - Militaire paspoorten., 1944, 1946; 88; 2 stukken
    - Nieuwjaarswens van de familie Carly, British Commander-in-Chief's Mission to Soviet Forces of Occupation., [1945]; 89; 1 stuk
    - Stukken betreffende zijn benoeming en ontslag als lid van de commissie `tot bewerking der gevallen, die, voorzooveel het Koninkrijk betreft, in aanmerking komen om te worden voorgelegd aan de "United Nations Commission for the Investigation of War Crimes"., 1945-1946; 90; 1 omslag
    - Koninklijke Besluiten van benoeming resp. ontslag als hoofd van de Buitenlandsche Inlichtingendienst (Regeeringscommissarisin algemene dienst), raadadviseur bij het ministerie van Algemene Zaken, Secertaris-Generaal van dat ministerie, vice-voorzitter van de Commissie van Coördinatie van de Inlichtingen- en veligheidsdiensten, Commissaris der Koningin in Groningen, lid van het college van curatoren van de Rijksuniversiteit Groningen., 1946-1970; 91; 1 omslag
    - Stukken betreffende de Greet Hofmans-affaire., c. 1955; 36; 1 omslag
    - Opstel `29 april 1945' over de voorbereiding van de voedseldroppings in Nederland, gepubliceerd in de NRC van 23 april 1955., 113; 1 stuk
    - Publicatie `De Nederlandse regering in Londen en de Spoorwegstaking' in De Gids december 1955, met correspondentie en krantenknipsels dienaangaande., 1955-1956; 114; 1 omslag
    - Certificaat van deelname aan de Atomic Energy Course for Management te Knokke., 1957; 115; 1 stuk
    - Krantenknipsel betreffende de herinneringen van A. den Doolaard aan de bevrijding van Nederland., 1960; 116; 1 stuk
    - Opstel `Besluitvorming van de Ministerraad en verantwoordelijkheid van ministers', in tweevoud., 1963; 117; 2 stukken
    - Correspondentie gevoerd uit hoofde van kwaliteit als Commissaris der Koningin in Groningen., 1963-1970; 118; 1 omslag
    - Stukken betreffende de informatiepositie van de Nederlandse regering ten tijde van de Conferentie van Genève in 1954., 1973; 119; 1 omslag
      Openbaarheid beperkt tot 01-01-2024
      Krachtens de akte van schenking volledig aan raadpleging onttrokken tot 1 januari 2024.
    - Knipsel uit het personeelsblad van de Provincie Groningen van januari 1986 met foto van Commissaris der Koningin Fock in ambtskostuum., 130; 1 stuk
    - Bijdrage aan het `liber amicorum' voor Nel Slis bij haar 45-jarig jubileum als journaliste., 1988; 131; 1 omslag
    - Correspondentie tussen zijn zoon B.C. Fock en prof.dr. H. Daalder inzake de bestemming van de doorslagen van memoranda aan de minister-president uit het tijdvak 1948-1962., 2001; 132; 1 omslag
      De onderhavige stukken zijn inmiddels toegevoegd aan het archief van de ministeries van Algemeene Oorlogvoering van het Koninkrijk (AOK) en van Algemene Zaken (AZ), Kabinet van de Minister-President (KMP) 1942-1979, berustend bij het Nationaal Archief, nummer toegang 2.03.01, inv.nrs. 335-338.
    - Bijdrage `Londens geheime diensten' in Onderdrukking en Verzet, aflevering 43; gedrukt., z.j. [c. 1955]; 133; 1 katern
- Archivalia van Jacobus Hojel (1779-1858), F.
  De echtgenote van C.L.W. Fock, Jacoba Marie Roest van Limburg, was vernoemd naar haar grootmoeder aan vaderszijde Jacoba Maria geb. Hojel, achterkleindochter van de dagboekschrijver.
  - Dagboeken van kol.tit. Jacobus Hojel., 1813-1857; 134-136; 3 delen
    In het Engels.
    Jacobus Hojel, geboren te Den Haag, was in 1813 militair in Britse dienst met standplaats in Ierland. Hij begaf zich in december 1813 naar Nederland om aan de militaire operaties tegen de Fransen deel te nemen. Veelvuldig vertoefde Hojel in de omgeving van van de kroonprins, met wie hij ook eerder al betrekkingen moet hebben onderhouden. Hojel verliet, na een teleurstellend carrièreverloop, per 1 januari 1819 de militaire dienst met behoud van rang en met pensioen en trad op dezelfde dag in dienst van de kroonprins als adjunct van diens `agent en directeur der domeinen' ter standplaats Soestdijk. Mogelijk in die kwaliteit was hij in augustus 1830 in Brussel ooggetuige van de Belgische opstand. In september 1830 werd hij, teruggekeerd in actieve militaire dienst, benoemd tot commandant van het Hoofdkwartier te Velde, wat hij tot 1839 zou blijven. Als zodanig nam hij aan de zijde van de kroonprins deel aan de Tiendaagse veldtocht (1831) en was aanwezig toen een inkomend schot het paard van de kroonprins van een been beroofde: `The painter Cruzeman has take that moment to represent in his large picture, in which the ressemblance of the Prince and me, with teh wounded horse and mine on the foreground and some of the Staff, General Constant, General Trip et. are very striking' (inv.nr. 140 p. 14). Ter plaatse inliggend een aantekening van D. Wrindle (?), Ailies, Graywood East Hoathly, Lewes, Sussex van 4 oktober 1976: `Kruzeman painting destroyed due to deterioration, another by J.E. Eeckhout is in Queen's private apartments in Soesdijk Palace'.
    De dagboeken zijn in Nederlandstalig excerpt uitgegeven als
    Hein Jongbloed, Majoor van Oranje -- Jacobus Hojel, ooggetuige van de beginjaren van ons koninkrijk (Amsterdam 2015, uitgeverij Balans, ISBN 978 94 600 3087 1, NUR 680, 352 pagina’s)
    - 1813 dec 06 - 01 apr 1817, 134
    - 1817 jun 01 - 11 dec 1830, 135
    - 1831 jan 11 - 10 jul 1857, 136